# 请教陈版，“取得子公司及其他营业单位支付的现金净额

提问人：kingsen307 时间：2020-02-29 08:05:23
B公司以资产置换（包括货币资金）的形式并购C公司持有的A公司（B、C公司属于同一控制下），请问在编制现金流量表时，该部分资产置换涉及的现金流出在现金流量表如何体现，包括个别报表层面及合并报表层面

回答人：chenyiwei
B公司个别报表层面作为投资支付的现金；合并报表层面作为支付的其他与筹资活动有关的现金。参考：《瑞华研究 2010 ～ 2019 汇编》之“问题5-2-20（取得或处置子公司及其他营业单位支付或收到的现金）”。